臺灣臺中地方法院民事判決       
111年度中簡字第1766號
原      告  剴聚建材有限公司

法定代理人  王俊明  
被      告  王力平  
上列當事人間請求損害賠償事件，本院於民國111年7月25日言詞
辯論終結，判決如下：
   主       文
原告之訴駁回。
訴訟費用由被告負擔。
    事實及理由
一、原告主張：兩造於民國110年10月20日訂約，由原告向被告
    承攬臺中市○○區○○○路○段0000號地板工程（下稱系爭工程）
    ，總價新臺幣（下同）26萬元，然被告遲未盡定作人之協力
    義務提出主管機關核發之合法合格文件及圖說供原告施工，
    且尚積欠78,000元工程款未給付，幾經原告催款，被告均未
    置理，原告不得已依民法第507條規定解除系爭契約，然原
    告已支出技術人員工資60,000元、前置作業員工工資56,000
    元、材料費用200,000元，因此受有損失；此外，系爭工程
    以總價承攬方式承攬，原告亦已依約施作，被告抗辯尺寸與
    約定不符，尚非有理，另地板施作亦經被告確認，及經數次
    整平，被告所稱地板凸起之瑕疵實屬無稽，又被告未依約提
    出合法施工文件及圖說，倘經行政機關查悉，將影響日後原
    告競標公共工程之權利，則被告拒不履行此協力義務，自對
    原告造成損害；為此，爰依民法第507、259、179條之法律
    關係提起本件訴訟，請求被告賠償原告前開因解除契約所受
    之前開損害共316,000元（計算式：56000＋6000＋200000＝316
    000）。並聲明：被告應給付原告316,000元及自起訴狀繕本
    送達翌日起至清償日止，按週年利率百分之5計算之利息。
二、被告則以：原告所稱核准文件與系爭工程得否進行並無相涉
    ，原告亦已著手施作，系爭工程之進行實無待被告協力之必
    要，則原告據以請求解除契約，尚非有據；此外，原告並未
    完成系爭工程，被告方未給付尾款等語。並聲明：㈠原告之
    訴駁回、㈡願供擔保請准宣告免予假執行。　　
三、本院之判斷　　
　㈠原告主張向被告承攬系爭工程，並已開工及進場施作等情，
    為被告所不爭執，本院自得採為判決之基礎。
　㈡按民法第507條係規定，工作需定作人之行為始能完成者，而
    定作人不為其行為時，承攬人得定相當期限，催告定作人為
    之。定作人不於前項期限內為其行為者，承攬人得解除契約
    ，並得請求賠償因契約解除而生之損害。是倘無工作需定作
    人之行為始能完成，而定作人不為其行為之情形，承攬人即
    無上開法條所定之解除權（最高法院102年度台上字第 2162
    號民事判決要旨參照）。查原告於本院審理時陳稱：「（問
    ：本件是否開工）已開工，且已經施作。（問：既然已開工
    且已施作，故協力義務不會影響承攬工作之進行，有何意見
    ？）與當初簽訂契約精神相違背」等語（本院卷第136頁）
    ，依此，既系爭工程業經原告開工進行，自無「需定作人之
    行為始能完成」之情形，揆諸上開說明，縱使定作人即被告
    無為原告所稱之協力行為，原告仍無上開法條所定之解除權
    ，況「確認圖面（如附件）」固有兩造所定估價單影本附卷
    可考（本院卷第19頁），然圖說之確認與協力義務之提出為
    二事，實難僅憑前開估價單遽認兩造有何協力義務之約定，
    此外，原告就所稱協力義務之約定，並未再提出其他事證以
    佐其說，則原告主張被告未盡協力義務並據以解除契約及請
    求損害賠償，於法即有未合，此外，系爭契約既未經合法解
    除，則原告主張被告受有不當得利，難認有據，從而原告請
    求被告賠償其損害及返還不當得利，均屬無理由，應予駁回
    。 
四、訴訟費用負擔之依據：民事訴訟法第78條。
中　　華　　民　　國　　111 　年　　8 　　月　　23　　日
                  臺灣臺中地方法院臺中簡易庭
                                  法  官  陳航代
以上為正本，係照原本作成。
如不服本判決，應於送達後20日內，向本院提出上訴狀並表明上
訴理由，如於本判決宣示後送達前提起上訴者，應於判決送達後
20日內補提上訴理由書（須附繕本）。如委任律師提起上訴者，
應一併繳納上訴審裁判費。
中    華    民    國     111   年    8   月    23    日
                                  書記官  陳羿方